臺灣新竹地方法院刑事判決　　　　　　　　94年度訴字第78號
公　訴　人　臺灣新竹地方法院檢察署檢察官
被　　　告　甲○○　男　37歲.
上列被告因違反毒品危害防制條例案件，經檢察官提起公訴（93
年度毒偵字第1437號），本院依簡式審判程序判決如左：
    主  文
甲○○連續施用第一級毒品，處有期徒刑柒月，注射針筒壹支沒
收；又連續施用第二級毒品，處有期徒刑肆月。應執行有期徒刑
玖月，注射針筒壹支沒收。
    事  實
一、甲○○於民國91年間因違反毒品危害防制條例案件，經本院
    91 年度毒聲字第209號裁定送勒戒處所觀察、勒戒，嗣認有
    繼續施用毒品之傾向，並經本院以91年度毒聲字第381 號裁
    定令入戒治處所施以強制戒治1年，嗣經執行強制戒治滿3月
    後，經本院以91年度毒聲字第877 號裁定停止戒治，所餘戒
    治期間付保護管束，旋其於保護管束期間違反保護管束應行
    遵守事項，且情節重大，再經本院以92年度毒聲字第21號撤
    銷停止戒治令入戒治處所施以強制戒治，嗣於93年5 月25日
    強制戒治期滿，而由臺灣新竹地方法院檢察署檢察官以93年
    度戒毒偵字第22號為不起訴處分確定。詎甲○○猶不知戒斷
    毒癮，於強制戒治執行完畢釋放後5 年內，仍基於施用第一
    級毒品海洛因及第二級毒品安非他命之概括犯意，自93年 6
    月某日起至93年10月11日晚上7 時許止，連續在其所有之車
    號JV- 5199號自用小客車內，以注射針筒施打海洛因及將安
    非他命置於玻璃球內燒烤以吸食煙霧之方式，施用海洛因及
    安非他命多次，嗣於93年10月12日下午3 時30分許，經警在
    國道3 號南向72公里處查獲，並在上開自小客車內之排檔桿
    下方查扣海洛因注射針筒乙支，經採尿送驗結果，呈嗎啡（
    海洛因之人體代謝物）及安非他命之陽性反應，始悉上情。
二、案經內政部警政署國道公路警察局第六警察隊報告臺灣桃園
    地方法院檢察署檢察官呈請台灣高等法院檢察署檢察長令轉
    台灣新竹地方法院檢察署檢察官偵查起訴。
    理  由
一、本件被告甲○○所犯違反毒品危害防制條例第10條第1 項、
    第2 項施用第一級、第二級毒品罪，係非死刑、無期徒刑、
    最輕本刑為3 年以上有期徒刑之罪，被告於本院準備程序進
    行中，就被訴事實為有罪之陳述，經本院合議庭認合於刑事
    訴訟法第273條之1 第1項之規定，裁定進行簡式審判程序，
    合先敘明。
二、訊據被告甲○○對於上揭時、地連續施用第一級毒品海洛因
    及第二級毒品安非他命之事實，於本院審理時坦承不諱（參
    本院94年3 月23日之審判筆錄），復有注射針筒乙支扣案可
    佐。又其於93年10月12日為警查獲時所採集之尿液，經送檢
    驗結果，呈嗎啡（海洛因之人體代謝物）及安非他命之陽性
    反應，有台灣尖端先進生技醫藥股份有限公司93年10月22日
    濫用藥物檢驗報告乙紙、國道公路警察局第六隊93年10月份
    移送煙毒麻醉藥品人犯尿液檢體編號對照表乙紙及現場查獲
    照片乙幀（參臺灣桃園地方法院檢察署93年度毒偵字第4417
    號偵查卷第16、18、30頁）在卷可憑。是本案事證明確，被
    告自白亦與事實相符。
三、查被告甲○○前於91年間因違反毒品危害防制條例案件，經
    本院91年度毒聲字第209 號裁定送勒戒處所觀察、勒戒，嗣
    認有繼續施用毒品之傾向，並經本院以91 年度毒聲字第381
    號裁定令入戒治處所施以強制戒治1 年，嗣經執行強制戒治
    滿3月後，經本院以91年度毒聲字第877號裁定停止戒治，所
    餘戒治期間付保護管束，旋其於保護管束期間違反保護管束
    應行遵守事項，且情節重大，再經本院以92年度毒聲字第21
    號撤銷停止戒治令入戒治處所施以強制戒治，嗣於93年5 月
    25日強制戒治期滿，而由臺灣新竹地方法院檢察署檢察官以
    93年度戒毒偵字第22號為不起訴處分確定等情，有上開不起
    訴處分書、刑案資料查註紀錄表、全國施用毒品案件紀錄表
    、受觀察勒戒人毒品及前科紀錄簡列表及臺灣高等法院被告
    前案紀錄表附卷可稽。是本案被告於強制戒治執行完畢釋放
    後5年內再犯施用毒品之犯行，應堪認定，自應依法論處。
四、核被告甲○○所為，係犯毒品危害防制條例第10 條第1項、
    第2 項之施用第一級、第二級毒品罪。至被告為施用第一級
    毒品海洛因及第二級毒品安非他命而持有該第一、二級毒品
    ，其持有之低度行為，均應為施用之高度行為所吸收，均不
    另論罪。又被告先後多次施用第一級毒品及第二級毒品犯行
    ，各次時間緊接，手段相似，分別觸犯構成要件相同之罪名
    ，顯均係基於概括犯意為之，均應依連續犯規定論以一連續
    施用第一級毒品罪、第二級毒品罪，並加重其刑。而被告所
    犯前開2 罪，犯意各別，罪名互殊，應予分論併罰之。爰審
    酌被告前已因施用毒品案件，屢經觀察、勒戒及戒治，竟再
    度施用足以導致精神障礙及生命危險之成癮性毒品，是其經
    施以觀察勒戒仍無法使其戒斷毒癮，足見其缺乏拒用毒品之
    決心及悔改之意，兼以施用毒品危害施用者之神經中樞，使
    施用者產生幻聽及幻想之症狀，不僅對施用者之健康產生不
    良之影響，同時因幻聽及幻想結果亦可能使施用者對周遭之
    人施暴，對公共秩序產生危害，及其施用次數，犯後坦承犯
    行、態度尚可等一切情狀，分別量處如主文所示之刑，並定
    其應執行之刑。末扣案之注射針筒乙支為被告所有供其施用
    第一級毒品所用之物，業據被告陳明在卷，爰依法宣告沒收
    。
據上論斷，應依刑事訴訟法第273條之1第1 項、第299條第1項前
段，毒品危害防制條例第10條第1項、第2項，刑法第11條前段、
第56條、第38條第1項第2款、第51條第5款，判決如主文。
本案經檢察官許麗美到庭執行職務。
中　　華　　民　　國　　94　　年　　4 　　月　　12　　日
                  刑事第一庭法　官　彭淑苑
以上正本證明與原本無異。
如不服本判決，應於判決送達後10日內向本院提出上訴狀 (應附
繕本)，上訴於臺灣高等法院。
中　　華　　民　　國　　94　　年　　4 　　月　　12　　日
                            書記官  李佩真
附錄：本案論罪科刑法條全文
毒品危害防制條例第10條
施用第一級毒品者，處6月以上5年以下有期徒刑。
施用第二級毒品者，處3年以下有期徒刑。
